### **LUANA SANTOS**

### DESIGN GRÁFICO E MULTIMÉDIA

Sou a Luana, tenho 24 anos. Sou formada em Jogos Digitais e Multimédia, com um grande gosto por Design Gráfico. Sou criativa, proativa, com espírito de equipa e sempre disposta a aprender e partilhar conhecimento.

Visite o meu site para saber mais: https://luanacsantos.github.io/luana-santos-cv/

# EXPERIÊNCIA

Abril 2022 - Abril 2023

#### WEB DESIGNER

#### Phyrius

Web Design como principal função, tendo, no entanto, experienciado também várias responsabilidades nas áreas de Design Gráfico e Marketing, incluindo Gestão de Redes Sociais e E-mail Marketing.

Julho 2021 - Abril 2022

# Operadora Ajudante

**Sport Zone** 

Atendimento ao cliente e operadora de Caixa.

Outubro 2020 - Abril 2021

### Bolseira de Investigação GILT - Games Interaction and **Learning Technologies**

Diversas funções, web design como principal responsabilidade.

## COMPETÊNCIAS

- Adobe Photoshop
- Adobe Illustrator
- Adobe XD
- Canva
- Sony Vegas
- Wordpress
- Elementor
- Blender
- Autodesk Maya

# EDUCAÇÃO

Setembro 2016 - Setembro 2019

#### **IOGOS DIGITAIS** E MULTIMÉDIA

Licenciatura - Escola Superior de Tecnologia e Gestão, IPLeiria

# FORMAÇÃO E **CERTIFICADOS**

Maio 2021 - Junho 2021

### PRINCÍPIOS DE MARKETING DIGITAL

**Google Atelier Digital** 

Majo 2021 - Majo 2021

## TÉCNICAS DE GESTÃO, MARKETING E VENDAS

**IEFP** 

### **IDIOMAS**

#### **PORTUGUÊS**

**Nativo** 

**INGLÊS** 

